臺灣彰化地方法院刑事判決　　　　　　　 94年度訴字第921號
　　公　訴　人　臺灣彰化地方法院檢察署檢察官
　　被　　　告　甲○○　男　3.
　　　　　　　　　　　　住臺中.
　　　　　　　　　　　　國民身.
　　　　　　　　　　　　 （另案於臺灣嘉義監獄執行中）
　　　　　　　　乙○○　男　3.
　　　　　　　　　　　　住臺中.
　　　　　　　　　　　　國民身.
　　共　　　同
　　選任辯護人　陳鴻謀律師
上列被告等因妨害自由等案件，經檢察官提起公訴（93年度偵字
第8131號、第8760號），被告於本院行準備程序時，就被訴事實
為有罪之陳述，經審判長告知被告簡式審判程序之旨，並聽取公
訴人及被告之意見後，本院合議庭認有刑事訴訟法第273 條之1
第1 項之情形，裁定改由受命法官獨任行簡式審判程序，判決如
下：
     主   文
甲○○、乙○○共同以恐嚇得財產上不法之利益，各處有期徒刑
捌月；又共同意圖為自己不法之所有，以恐嚇使人將本人之物交
付，各處有期徒刑玖月，均應執行有期徒刑壹年陸月。扣案之鋁
棒壹支沒收。
　　犯 罪 事 實 及 理 由
一、本件犯罪事實為：甲○○、乙○○2 人係以參與司法機關拍
    賣標的物之競標，復再將標得物品轉售圖利為業，其等為求
    能順利以低價標得，復再以高價售出，以牟取較大利益，竟
    共同基於得財產上不法利益之犯意聯絡，於民國（下同）93
    年2 月6 日上午10時15分許，法務部行政執行署彰化行政執
    行處（下稱：彰化行政執行處）人員在彰化縣芳苑鄉建平村
    新興巷35之３號前，進行車牌號碼OM—5529號自用小客車及
    6V —836號自用大貨車拍賣程序時，乙○○先恐嚇戊○○等
    在場參與競標者稱：「看誰敢搞怪，就要給他好看（台語）
    」等語，甲○○則在一旁助勢。惟戊○○不予理會，仍以新
    台幣（下同）21萬3 千元之價格參與競標，而標得上開2 部
    車輛，乙○○旋即向戊○○稱：「車子是我買得的，你要多
    少跟我買」等語，並逕自將上開價款交付予不知情之執行處
    人員，戊○○因恐甲○○、乙○○2 人對之不利而不敢聲張
    ，仍以其名義填具相關文件後，由執行處人員將車輛點交予
    戊○○。俟執行處人員離開現場後，乙○○即向在場之人喊
    稱：「再過來標１次」等語，戊○○因心生畏懼而不敢反抗
    ，乃任由乙○○及甲○○２人將前開車輛在原處所私行拍賣
    ，後由賴華英以29萬元標得，乙○○、甲○○再將第２次拍
    賣所得利潤分配予該次參與競標之人，其等則各獲得約3 千
    元之不法利益。又於同年月10日上午10時30分，彰化行政執
    行處人員在彰化縣大村鄉○○路○ 段3 之23號前，進行車牌
    號碼9Q—1387號、QU—7987號自用小貨車及QI—0308號自用
    小客車拍賣程序時，乙○○亦先向在場參與競標者稱：價錢
    不要喊太高等語，詎丙○○仍以48萬5 千元之價格參與競標
    ，而標得上開車輛，甲○○旋即向丙○○表示：是要再拍賣
    第２次還是要私底下轉賣等語，然丙○○不予理會，並與友
    人丁○○分別駕駛標得之車輛離開現場，因而致乙○○、甲○○心生不悅，遂與姓名、年籍均不詳之成年男子數名共同
    基於以非法方法剝奪人之行動自由及意圖為自己不法所有之
    犯意聯絡，由其中一名成年男子開車搭載甲○○及乙○○追
    趕丙○○與丁○○，迄至彰化縣員林鎮○○路○段某處，始
    追上丙○○及丁○○，並將之攔下，復由甲○○下車強行進
    入丙○○所駕駛之車輛，乙○○則強行乘坐丁○○所駕駛之
    車輛，２人並分別喝令丙○○及丁○○將車輛開回上開拍賣
    現場，而共同以上開非法方法，剝奪丙○○及丁○○之行動
    自由。一行人返回前開拍賣現場後，乙○○隨即拿取車內之
    鋁棒２支（1 支已扣案，詳如後述；另1 支則未扣案，且業
    為乙○○丟棄而滅失）向丙○○訓斥稱：「叫你不要喊價，
    你還喊」等語，並即朝丙○○之腿部毆打，甲○○則用手肘
    撞擊丙○○之胸部，致丙○○受有右膝挫傷之傷害（傷害部
    分，均未據告訴），丙○○遂緊急逃離現場，乙○○仍心有
    未甘，以手持鋁棒１支丟擲丙○○，索幸未擊中，丙○○則
    乘機拾起該鋁棒離去。而乙○○追打丙○○未果，返回現場
    後即對丁○○恐嚇稱：「我這一次是用球棒，下一次是用槍
    射了」等語，復由不詳姓名、年籍之成年男子向丁○○恫嚇
    稱：「你們把場面搞得如此難看，要拿２萬元出來才能把車
    開走」等語，丁○○因而心生畏懼，遂交付２萬元予該不詳
    姓名、年籍之男子，再由甲○○、乙○○及其他不詳之人共
    同朋分。嗣因戊○○檢舉，而循線查悉上情，並由丙○○將
    前開所撿拾之鋁棒１支交由警方查扣。
二、前開犯罪事實有以下證據可資證明：（1）被 告甲○○、乙○○於偵訊中及本院行準備程序與審理時之自白；（2）證
    人戊○○、丙○○、陳明仁分別於警、偵訊中之證述、證人
    丁○○於偵訊中之證述；（3）法 務部行政執行署彰化行政
    執行處93年2 月9 日彰執丙91年稅執特字第00011462號函及
    93年5 月19日彰執孝92年稅執特字第00029427號函暨所檢附
    之93年2 月6 日及93年2 月10日動產拍賣資料各1 份、法務
    部行政執行署彰化行政執行處證明書1 紙、買賣契約書2 紙
    、財團法人天主教聖馬爾定醫院診斷證明書1 紙；（4）指
    認照片3 幀、現場照片12幀及扣案之鋁棒1 支可資佐證，被
    告2 人之自白核與事實相符，洵堪採信，從而，被告等上開
    犯行，均堪認定。
三、應依刑事訴訟法第273 條之1 第1 項、第299 條第1 項前段
    、第310 條之2 、第454 條，刑法第28條、第302 條第1 項
    、第346 條第1 項、第2 項、第55條、第51條第5 款，罰金
    罰鍰提高標準條例第1 項前段，判決如主文。
四、如不服本判決，得於判決書送達之翌日起10日內，以書狀敘
    述理由（須附繕本），向本院提出上訴。
中　　華　　民　　國　　94　　年　　6 　　月　　27　　日
                  刑事第一庭          法  官  簡璽容
以上正本證明與原本無異。
如不服本判決，應於判決送達後十日內向本院提出上訴狀 (須附
繕本 )。
告訴人或被害人對於判決如有不服具備理由請求檢察官上訴者，
其上訴期間之計算係以檢察官收受判決正本之日期為準。
中　　華　　民　　國　　94　　年　　6 　　月　　27　　日
                                      書記官  王惠嬌
中華民國刑法第302條
(剝奪他人行動自由罪)
私行拘禁或以其他非法方法，剝奪人之行動自由者，處五年以下有期徒刑
、拘役或三百元以下罰金。
因而致人於死者，處無期徒刑或七年以上有期徒刑，致重傷者，處三年以
上十年以下有期徒刑。
第一項之未遂犯罰之。
中華民國刑法第346條
(單純恐嚇罪)
意圖為自己或第三人不法之所有，以恐嚇使人將本人或第三人之物交付者
，處六月以上五年以下有期徒刑，得併科一千元以下罰金。
以前項方法得財產上不法之利益，或使第三人得之者，亦同。
前二項之未遂犯罰之。
